【裁判字號】    96,訴,419
【裁判日期】    970326
【裁判案由】    確認債權存在
【裁判全文】
臺灣板橋地方法院民事判決               96年度訴字第419號
原      告  丙○○
訴訟代理人  許世烜律師
複  代理人  黃麗蓉律師
被      告  上海商業儲蓄銀行股份有限公司
法定代理人  邱怡仁
訴訟代理人  戊○○
            庚○○
被      告  乙○○
上列當事人間請求確認債權存在事件，經本院於民國97年3 月5
日言詞辯論終結，判決如下：
    主  文
確認被告乙○○對被告上海商業儲蓄銀行股份有限公司有如附表
所示金額之債權存在。
訴訟費用由被告負擔。
    事實及理由
一、程序方面：
  (一)按訴狀送達後，原告不得將原訴變更或追加他訴，但請求之
    基礎事實同一或不甚礙被告之防禦及訴訟之終結者，不在此
    限；又原告於判決確定前，得撤回訴之全部或一部，但被告
    已為本案之言詞辯論者，應得其同意，民事訴訟法第255 條
    第1 項第2 款、第7 款及第262 條第1 項分別定有明文。次
    按分公司係總公司分設之獨立機構，就其業務範圍內之事項
    涉訟時，自有當事人能力；又原告對分公司起訴後於訴訟進
    行中，將被告更正為總公司，應認為訴之變更（最高法院40
    年臺上字第105 號判例意旨參照）。查原告起訴原列上海商
    業儲蓄銀行股份有限公司新莊分公司為被告，嗣於訴訟進行
    中，將被告更正為上海商業儲蓄銀行股份有限公司，則其真
    意乃在追加上海商業儲蓄銀行股份有限公司為被告，並撤回
    對上海商業儲蓄銀行股份有限公司新莊分行之訴訟；此部分
    訴之追加及撤回已經上海商業儲蓄銀行股份有限公司新莊分
    公司當庭表示同意（見本院民國97年3 月5 日言詞辯論筆錄
    ），且原告請求之基礎事實同一，自合於前揭規定，應予准
    許。次查，原告起訴原聲明求為判決如主文第1 項所示，嗣
    被告上海商業儲蓄銀行股份有限公司（下稱上海商銀）抗辯
    被告乙○○曾出具書面聲明系爭帳戶內存款非屬渠所有，縱
    認該存款為被告乙○○所有，惟渠上開書面即寓有拋棄之意
    思表示等語後，原告旋就該拋棄系爭帳戶內存款之抗辯，主
    張依民法第244 條第1 項、第4 項之規定，追加備位聲明求
    為判決1.被告乙○○於93年2 月16日以書面向被告上海商銀
    所為拋棄其存款之意思表示，應予撤銷；被告上海商銀應將
    已結清之系爭帳戶及存款金額回復結清前之原狀，2.確認被
    告乙○○對被告上海商銀之債權，於如附表所示金額之範圍
    內存在，顯無礙於被告上海商銀之抗辯及本案訴訟之終結，
    亦應予准許。
  (二)按確認法律關係之訴，非原告有即受確認判決之法律上利益
    者，不得提起之，民事訴訟法第247 條第1 項前段定有明文
    。所謂即受確認判決之法律上利益，係指因法律關係之存否
    不明確，致原告在私法上之地位有受侵害之危險，而此項危
    險得以對於被告之確認判決除去之者而言，故確認法律關係
    成立或不成立之訴，苟具備前開要件，即得謂有即受確認判
    決之法律上利益，縱其所求確認者為他人間之法律關係，亦
    非不得提起（最高法院42年臺上字第1031號判例意旨參照）
    。原告起訴主張其對被告乙○○有票款債權，經聲請法院扣
    押被告乙○○對被告上海商銀之存款債權時，遭被告上海商
    銀聲明異議並否認有任何債權存在等語，被告上海商銀則以
    被告乙○○否認曾向渠申請開立存款帳戶為由，抗辯被告乙○○對渠有任何存款債權存在等語。查被告上海商銀原開立
    有「乙○○」名義、帳號00000000000000號之存款帳戶（下
    稱系爭帳戶），迄至96年1 月30日止尚有存款新臺幣（下同
    ）19,368,851元，此有該帳戶交易往來明細1 份附卷可稽（
    見本院卷第61至63頁），惟嗣被告上海商銀接獲本院95年12
    月1 日板院輔95執助實字第3545號執行命令，就被告乙○○
    對渠之存款債權於如附表所示金額之範圍內予以扣押後，即
    於同年月18日具狀聲明異議稱：被告乙○○對渠現無任何債
    權存在，無從扣押等語，有上開執行命令、扣押債權金額陳
    報或聲明異議狀等影本各1 件存卷可查（見本院卷第5 至7
    頁），則被告上海商銀既否認被告乙○○對渠有任何存款債
    權存在，以致原告對被告乙○○之債權未獲受償，其私法上
    之地位即有受侵害之危險，且此項危險得以本件確認訴訟除
    之，故有即受確認判決之法律上利益。
  (三)被告乙○○經合法通知，未於言詞辯論期日到場，核無民事
    訴訟法第386 條所列各款情形，爰依原告之聲請，由其一造
    辯論而為判決。
二、原告起訴主張：
  (一)被告乙○○與原告在大陸地區合作投資房地產，雙方於91年
    2 月12日訂立合作協議書，約定由原告先墊付資金，被告乙○○則簽發本票予原告作為擔保，惟因被告乙○○未能返還
    墊款，渠所簽發本票又未獲兌現，原告乃向臺灣臺北地方法
    院聲請裁定上開本票准予強制執行，經該院以95年度票字第
    55028 號、第55030 號、第55031 號民事裁定獲准。嗣經原
    告調查被告乙○○在臺灣地區有無財產，依渠94年度綜合所
    得稅各類所得清單所示，渠於94年度自被告上海商銀獲得利
    息76,956元，至少有相當於500 萬元之存款，遂依前揭民事
    確定裁定，就被告乙○○之財產於如附表所示金額之範圍內
    聲請強制執行，其中被告乙○○對被告上海商銀之存款債權
    部分，經該院囑託本院以95年度執助字第3545號執行，本院
    即於95年12月1 日以板院輔95執助實字第3545號執行命令扣
    押被告乙○○對被告上海商銀之存款債權，詎被告上海商銀
    遲至95年12月18日向本院聲明異議並表示無任何債權存在。
    然而，被告乙○○人在大陸地區，未曾返國，不可能回國解
    約提領，是被告上海商銀表示被告乙○○對渠未有債權存在
    一節，顯然可議，爰依強制執行法第120 條第2 項規定提起
    本訴。
  (二)縱認被告乙○○於93年2 月16日發文予被告上海商銀之信函
    可解為渠拋棄系爭帳戶存款債權之意思，惟原告對被告乙○○之票據債權係發生於93年2 月16日以前，且被告徐上衣對
    被告上海商銀就系爭帳戶之存款債權恐因渠拋棄行為而消滅
    ，以致有害於原告之債權，被告上海商銀甚至已將系爭帳戶
    結清並將其內存款撥入其他應付款項下，爰依民法第244 條
    第1 項規定請求撤銷被告乙○○拋棄之意思表示，並依同條
    第4 項規定請求被告上海商銀回復原狀。
  (三)聲明：1.先位聲明：求為判決如主文第1 項所示。2.備位聲
    明：(1)被告乙○○於93年2 月16日以書面向被告上海商銀所
    為拋棄其存款之意思表示，應予撤銷；被告上海商銀應將已
    結清之系爭帳戶及存款金額回復結清前之原狀。(2)確認被告
    乙○○對被告上海商銀之債權，於如附表所示金額之範圍內
    存在。
三、被告上海商銀之抗辯
  (一)系爭帳戶雖於85年間以「乙○○」名義開立，惟被告乙○○
    曾於90年9 月間及91年11月間委請曾月娟律師來行查詢該帳
    戶事宜並調閱相關資料，復於93年2 月間以書面向被告上海
    商銀表明渠未曾親自或授權他人申請開立系爭帳戶，並否認
    該帳戶內存款為其所有，復要求被告上海商銀關閉該帳戶，
    甚至另向臺灣臺北地方法院檢察署提出刑事偽造文書告訴，
    則系爭帳戶應係由不詳年籍之第三人冒用被告乙○○之名義
    與被告上海商銀簽訂存款契約而開立。因此，被告乙○○既
    表明自始無與被告上海商銀成立金錢消費寄託契約之合意，
    且系爭帳戶內之存款亦非其本人所有或其本人所交存，則被
    告上海商銀與被告乙○○之間當無金錢消費寄託法律關係存
    在，系爭帳戶存款之法律關係應係存在於該冒用被告乙○○
    名義之人與被告上海商業銀行之間。從而，被告乙○○對被
    告上海商銀實無存有任何債權存在。
  (二)至於原告提出之約定書所記載「乙○○在臺灣地區的財產及
    稅務有關銀行往來，由淑英代為處理」縱認為真，然而，「
    銀行往來」係指就其現已經存在之銀行業務為往來，並不包
    括辦理新開立存款帳戶，且約定書所載「淑英」如係指被告
    乙○○之母親「徐金淑英」，則該約定書已明確指明由名為
    「淑英」之人代為處理，原告恣稱「銀行往來之事務授權交
    由其家人全權處理」云云，乃任意擴張文意，無視本人真意
    ，顯無理由。
  (三)倘如原告所稱，被告乙○○之父丁○○表示存放臺北銀行之
    存款欲以被告乙○○為受益人等語為真，然83年間，設於臺
    北市之銀行中，確實有名為「臺北銀行」之金融機構，因此
    ，姑不論被告上海商銀之名稱與臺北銀行二者差異如此大，
    且丁○○經商有成，難道無法區分「臺北銀行」與被告「上
    海商業儲蓄銀行」？是原告強指丁○○所指臺北銀行為被告
    上海商銀一節，顯屬無據。再如原告所稱，被告上海商銀所
    收受之存款乃丁○○存入，更證明系爭帳戶款項並非被告乙○○交付，金錢寄託關係之要物行為並不具備，更進步言，
    該等款項已經被告乙○○否認所有，縱使系爭帳戶款項為丁○○分配其財產而存入，並以被告乙○○為受益人，惟被告
    乙○○業已否認，要可解為被告乙○○拒絕受贈，足認系爭
    帳戶內存款非屬被告乙○○所有。
  (四)假若系爭帳戶為被告乙○○本人或授權他人所開立，然被告
    乙○○於93年2 月16日以書面向被告上海商銀表明「上開帳
    戶或涉及該帳戶之任何交易活動或行為均與本人無關。其內
    結存（含利息）亦非本人所有，本人同意貴行得全權依法及
    貴行認妥適之方式關閉該帳戶及處理帳戶內之存款」等語，
    可解為被告乙○○拋棄系爭帳戶款項請求權。按存款債權為
    權利之一種，得因拋棄而消滅，則系爭帳戶內存款自被告乙○○表示非其所有之後，即非被告乙○○之財產。
  (五)原告所主張之債權係基於其與被告乙○○於91年2 月間之合
    作協議，且原告據以主張債權之執行名義均為臺灣臺北地方
    法院95年間所為之本票裁定，顯見原告對被告乙○○之債權
    ，於被告乙○○90年間委託曾月娟律師否認開立系爭帳戶時
    ，尚未發生，要難謂原告得依民法第244 條第1 項規定，以
    被告乙○○所為之否認或拋棄行為屬有害其債權而為撤銷。
  (六)聲明：原告之訴駁回。
四、被告乙○○未於言詞辯論期日到場，亦未提出書狀作何聲明
    或陳述。
五、本院之判斷
  (一)原告起訴主張：系爭帳戶為被告乙○○本人或授權其家人向
    被告上海商銀申請開立，其內存款亦為被告乙○○所有等語
    ，被告上海商銀則以被告乙○○本人否認曾親自或授權他人
    申請開立系爭帳戶，該帳戶內存款亦非渠本人所有，因此，
    被告間既未成立金錢消費寄託契約，被告乙○○對被告上海
    商銀自無任何存款債權存在，縱認被告間有成立金錢消費寄
    託契約，惟被告乙○○既曾於93年2 月16日出具書面向被告
    上海商銀表示系爭帳戶內存款並非渠本人所有，自有拋棄該
    存款債權之意思，是被告乙○○對被告上海商銀之存款債權
    即因渠拋棄行為而消滅等語資為抗辯。是本件爭點厥為：系
    爭帳戶是否為被告乙○○本人或授權他人申請開立？又系爭
    帳戶內存款是否屬被告乙○○所有？被告乙○○是否有拋棄
    系爭帳戶內存款？茲分敘如下。
  (二)系爭帳戶是否為被告乙○○本人或授權他人申請開立？
    1.系爭帳戶係85年10月1 日以被告乙○○之名義申請開立，
      又於87年5 月19日以被告乙○○之名義申請更換印鑑等事
      實，有被告上海商銀提出之活期儲蓄存款印鑑卡影本2 紙
      及更換印鑑申請書影本1 份附卷可稽（見本院卷第58至60
      頁）；惟被告乙○○於77年7 月23日即已遷出國外，且自
      同日出境後迄今，均未再入境，此有戶籍登記簿影本1 份
      及入出境查詢結果2 件存卷足憑（見本院卷第20、25、83
      至84頁），再參酌證人即負責系爭帳戶申請開立手續之被
      告上海商銀行員李其興於96年6 月7 日到庭證述稱：伊始
      終沒有接觸過被告乙○○本人等語（見本院卷第145 頁）
      ，顯見系爭帳戶並非被告乙○○本人前往被告上海商銀申
      請開立。
    2.又依證人李其興證稱：「當時我們公司有個往來密切的客
      戶大美公司，大美公司的財務主要由己○○負責，他是甲○○的太太，他當時跟我說要開立一個乙○○名義的帳戶
      ，他說乙○○是他小姑，我問他有無經過授權，他說有經
      過口頭授權並拿乙○○的身分證影本給我，己○○說他會
      把印鑑卡拿回去給乙○○簽名，他拿回來時印鑑卡上就已
      經有乙○○的簽名及印章，我並沒有見過乙○○本人」等
      語（見本院卷第145 頁），復參酌被告上海商銀提出之活
      期儲蓄存款印鑑卡2 紙，其上方均註明「大美」二字，而
      被告上海商銀另提出之更換印鑑申請書，其所載申請人聯
      絡電話「00000000」，則與大美公司之聯絡電話相同，此
      據原告提出Google網頁搜尋資料及公司基本資料各1 份在
      卷可查（見本院卷第72、73頁），可見證人李其興證述系
      爭帳戶係由大美公司財務人員己○○前來申請開立一節，
      尚非子虛。
    3.再者，證人即被告乙○○之父丁○○於96年9 月20日到庭
      證述稱：「（問：這些是上海商銀受理乙○○辦理開戶的
      所有資料，這些申請書是誰填寫的，你是否知道？）這些
      是我太太受乙○○的委託辦理的，是否我太太本人去辦的
      及上面的簽名是否他本人我記不起來的，我是依據委託書
      辦理的」、「（問：為何要開設上海商銀的帳戶？）我在
      臺灣有三個公司，分別是大美企業股份有限公司、留耕投
      資股份有限公司、輔美實業股份有限公司，乙○○都是這
      三家的股東，股份是我送給他的，這三家公司發放股利、
      股息、減資的款項都是匯到上海銀行的帳戶裡面，我也曾
      經利用這個帳戶匯款給乙○○的女兒當作贈與」、「應該
      是我太太授權我媳婦己○○去辦的」等語（見本院卷第21
      7 、218 頁），並提出被告乙○○簽署之委託書1 份為憑
      ；觀之該委託書乃由被告乙○○於83年（即西元1994年）
      5 月16日所簽署，內容記載「乙○○在臺灣地區的財產及
      稅務：(a)有關山衣的銀行來往，由淑英代為處理，(b)報
      稅工作由家駒代辦」等語，有該委託書影本存卷足憑（見
      本院卷第154 頁），且證人丁○○既為該委託書所託辦理
      被告乙○○在臺灣地區財產及稅務相關事宜之人，其對於
      受託處理事務之範圍，當知之甚詳，堪認證人丁○○證稱
      其配偶徐金淑英依照上開委託書所載委託代為處理銀行來
      往事務之旨，指示其媳婦己○○向被告上海商銀申請開立
      系爭帳戶一節，自非無據。至被告上海商銀雖抗辯前述委
      託書僅記載「有關山衣的『銀行來往』，由淑英代為處理
      」，並未表明授權丁○○或徐金淑英申請開立系爭帳戶云
      云，無非其單方面之揣測，要無足採。
    4.至於被告上海商銀抗辯：被告乙○○於90年9 月間及91年
      3 月間委託曾月娟律師調閱系爭帳戶相關資料後，即於93
      年2 月16日出具書面表示渠未曾親自或授權他人申請開立
      系爭帳戶等語，並提出以被告乙○○名義出具之授權書影
      本2 份及書函影本1 紙為憑（見本院卷第39、40、42頁）
      ，惟原告則否認上開書函為被告乙○○本人所出具。經以
      肉眼比對該書函上「乙○○」簽名筆跡，與原告不否認真
      正之授權書上「乙○○」簽名筆跡之結果，二者筆劃結構
      、運筆方式、書寫習慣相近，應係出於同一人之手；再參
      酌證人丁○○證稱：「（問：被證三書函是否乙○○的簽
      名？）我肯定是乙○○的簽名」等語（見本院卷第219 頁
      ），足徵被告上海商銀所提出以被告乙○○名義出具之書
      函1 紙確係渠本人所為。然而，被告乙○○固以該書函向
      被告上海商銀表示系爭帳戶並非其本人親自或授權他人所
      開立云云，惟質之被告乙○○早於90年9 月間即委託律師
      向被告上海商銀調閱系爭帳戶相關資料，則其顯已知悉該
      帳戶係以其名義申請開立，何以相隔6 月後復於91年3 月
      間再次委託律師調閱該帳戶資料，更遲至2 年後始出具書
      函聲明上情？要與常情有悖，是被告乙○○於93年2 月16
      日以上開書函否認系爭帳戶為其本人親自或授權他人申請
      開立一節，是否屬實，顯屬可疑，自無法逕予採信。從而
      ，原告主張系爭帳戶為被告乙○○授權其家人申請開立等
      語，應堪採信。
  (三)系爭帳戶內存款是否屬被告乙○○所有？
    1.系爭帳戶自85年10月1 日開立後，即迭存入及提領款項之
      紀錄，迄至95年12月21日為止存款餘額為19,368,851元，
      有被告上海商銀提出之交易往來明細影本1 份存卷足憑（
      見本院卷第61至62頁）。而證人丁○○證稱：「我在臺灣
      有三個公司，分別是大美企業股份有限公司、留耕投資股
      份有限公司、輔美實業股份有限公司，乙○○都是這三家
      的股東，股份是我送給他的，這三家公司發放股利、股息
      、減資的款項都是匯到上海銀行的帳戶裡面，我也曾經利
      用這個帳戶匯款給乙○○的女兒當作贈與」、「（問：乙○○帳戶內的存款、匯款都是由誰處理？）由我及我太太
      處理。從85年開始存在該帳戶的款項都是乙○○的。大美
      公司的股份是在乙○○念大學時就已經給他了，之後才贈
      與輔美及留耕的股份，我贈與這些股份給乙○○他都知道
      ，我不知道乙○○為何否認這個帳戶的存款，我想可能是
      因為他是美國公民，如果他在臺灣的存款被發現，可能會
      受到重罰」等語（見本院卷第217 、218 頁），再參酌證
      人丁○○委託律師於91年4 月22日寄發予被告乙○○委託
      律師曾月娟之函文內容，其載稱：「63年6 月當時山衣年
      齡23歲，尚在求學時期，本人以山衣名義投入大美企業股
      份有限公司股金新臺幣80萬元」、「自83年6 月開始，本
      人將各項相關收入及上海房租收入等，迄89年3 月為止，
      共作14次分配，匯給山衣美國境外銀行帳戶，其總款項共
      達美金900 餘萬元。其他分予山衣之新臺幣金額，累積至
      目前為止，山衣在臺北銀行之存款餘額為新臺幣17,608,2
      62元」等語，有該律師函影本1 件在卷可佐（見本院卷第
      156 至157 頁），復對照系爭帳戶於91年4 月22日之存款
      餘額為17,608,262元，有該帳戶交易往來明細影本1 份在
      卷可考（見本院卷第62頁），恰與上開律師函所述被告乙○○在「臺北銀行」之存款餘額相同，顯見該所謂「臺北
      銀行」係指被告上海商銀無訛，足可證明證人丁○○證述
      系爭帳戶內存款均係其贈與被告乙○○股份之大美公司、
      留耕投資股份有限公司（下稱留耕公司）、輔美實業股份
      有限公司（下稱輔美公司）因發放股利及辦理減資所匯入
      之款項，另有其個人贈與被告乙○○之款項等語為真。
    2.按稱贈與者，謂當事人約定，一方以自己之財產無償給與
      他方，他方允受之契約；又贈與物之權利未移轉前，贈與
      人得撤銷其贈與，民法第406 條、第408 條第1 項前段分
      別定有明文。依證人丁○○前揭證述內容，可知大美公司
      、留耕公司、輔美公司均為渠本人所創立，並將該等公司
      之股份贈與被告乙○○；另觀之被告乙○○於83年5 月16
      日所簽署之委託書內容（見本院卷第155 頁），關於公司
      經營權劃分方面，被告乙○○曾與其胞弟甲○○協議：「
      臺灣地區、香港地區、大陸地區、東南亞地區、歐洲地區
      由又中全權經營，北美洲地區、南美洲地區由山衣全權經
      營」等語，又關於全盤規劃職掌部分則協議「兩人有岐見
      時，由家駒仲裁決定」等語，雖未指明其等商議劃分經營
      權之特定公司為何，惟可窺知乃係就其等家族企業之經營
      權劃分之協議，亦可證明被告乙○○對於其在臺灣地區另
      有家族企業之股份一節並非毫無所悉，且參酌證人丁○○
      證述其贈與在臺灣地區之大美公司等股份予被告乙○○一
      節，益徵上開委託書關於公司經營權劃分之協議，自包括
      大美公司、留耕公司、輔美公司之經營權無疑，堪認被告
      乙○○自始即知悉其父丁○○贈與該三家公司股份之事且
      已經渠允受無訛。從而，上開公司股份既經丁○○贈與被
      告乙○○並經被告乙○○允受，且已為股權之移轉，則該
      等公司基於被告乙○○股東身份而匯入各該公司因發放股
      利及辦理減資之款項，自應屬被告乙○○所有。
  (四)被告乙○○是否有拋棄系爭帳戶內存款？
    被告上海商銀雖抗辯被告乙○○於93年2 月16日出具之書函
    即有拋棄系爭帳戶內存款之意思云云。惟揆諸該書函之內容
    （見本院第42頁），其記載「於上開帳戶或涉及該帳戶之任
    何交易活動或行為均與本人無關。其內容結存（含利息）亦
    非本人所有，本人同意貴行得全權依法及貴行認妥適之方式
    關閉該帳戶及處理帳戶內之存款」等語，僅聲明系爭帳戶任
    何存提交易紀錄非其所為，且同意被告上海商銀「處理」該
    帳戶內存款，不必然即有拋棄系爭帳戶內存款之意思，是被
    告上海商銀辯稱被告乙○○已有拋棄系爭帳戶內存款之處分
    行為云云，要屬其單方面之臆測，尚難逕信為真。
  (五)綜上所述，系爭帳戶既為被告乙○○授權其家人向被告上海
    商銀申請開立，且該帳戶內存款亦為被告乙○○受贈股份之
    公司因發放股利及辦理減資所匯入之款項以及其父丁○○因
    贈與而匯入之款項，則該帳戶內存款19,368,851元當屬被告
    乙○○所有之財產，被告乙○○對被告上海商銀即有上開金
    額之存款債權存在無訛。從而，原告在其對於被告乙○○所
    有債權之範圍內，請求確認被告乙○○對被告上海商銀有如
    附表所示金額之債權存在，為有理由，應予准許。
六、本件原告先位請求既有理由，其備位請求即無審究之必要。
    又本件判決事證基礎已臻明確，兩造其餘主張、陳述及所提
    證據，暨攻擊、防禦方法，經本院審酌後，認與判決結果已
    無影響，爰不再一一論述，併予敘明。
七、結論：原告之訴為有理由，依民事訴訟法第385 條第1 項前
    段、第78條、第85條第1 項前段，判決如主文。
中    華    民    國    97    年    3     月    26    日
                  民事第三庭審判長法  官  朱耀平
                                  法  官  周舒雁
                                  法  官  王瑜玲
以上正本係照原本作成
如對本判決上訴，須於判決送達後20日內向本院提出上訴狀
中    華    民    國    97    年    3     月    31    日
                                  書記官  黃美雲
附表：（單位：新臺幣）
┌──┬──────┬──────────────────┐
│編號│本        金│利                                息│
├──┼──────┼──────────────────┤
│ 1  │468,000元   │自93年1 月15日起至清償日止，按週年利│
│    │            │率百分之14.6計算之利息              │
├──┼──────┼──────────────────┤
│ 2  │1,800,000元 │自92年10月8 日起至清償日止，按週年利│
│    │            │率百分之14.6計算之利息              │
├──┼──────┼──────────────────┤
│ 3  │2,133,515元 │自93年8 月27日起至清償日止，按週年利│
│    │            │率百分之14.6計算之利息              │
├──┼──────┼──────────────────┤
│ 4  │35,212元    │（無）                              │
└──┴──────┴──────────────────┘


司法院資訊處製作；財團法人民間司法改革基金會備份。
